---
title: "r_01_analisis"
author: "Diego Reyes, Felipe Pacheco"
date: '2022-06-17'
output:
  pdf_document: default
  html_document: default
  word_document: default
---

```{r setup, include=FALSE}
knitr::opts_chunk$set(echo = TRUE)
```

# 1. Cargar librerías
```{r, echo = FALSE}
pacman::p_load(sjPlot,
               tidyverse,
               srvyr,
               survey,
               magrittr)
              
```

# 2. Cargar datos
```{r, echo = FALSE}
datos_proc <- read_rds(file= "../output/data/datos_proc.rds")

```

# 3. Visualizar datos
```{r, echo = FALSE}
sjPlot::view_df(datos_proc,
                encoding = "UTF-8")
```

# 4. Análisis de Correlación
```{r, echo=FALSE, message=FALSE}
datos_proc%>%
  plot_scatter(., riesgo, cuidarse,
               title="Asociación de variables percepcion de riesgo y cuidarse",
               fit.grps = "lm", grid = TRUE)

```
## 4.1 Tabla del análisis de correlación
```{r echo=FALSE, message=FALSE} 
datos_proc %>%
  select(cuidarse, riesgo) %>% 
  tab_corr(.,
           triangle = "lower",   
           title = "Tabla de correlacion percepcion entre riesgo y cuidarse",
           encoding = "UTF-8")
```
Respecto a la correlación entre percepción de riesgo y la frecuencia de medidas de cuidado, podemos decir que tiene una dirección positiva, esto se refiere a que si la percepción de riesgo es mayor la frecuencia de medidas de cuidado tomadas aumenta. 

Por otro lado, según la tabla la significancia es alta ya que tiene 3 astericos y esto quiere decir que tiene un nivel de significancia de un 99%. Es decir, con un 99% de confianza podemos decir de que a mayor percepción de riesgo, es también mayor las medidas de cuidado de las personas. 

La direccion que tiene, es positiva, ya que el valor que se nos muestra con un 99% de confianza es positiva y es directamente proporcional, ya que es positivo y mayor a 0, tambien el resultado es cercano a 1, es decir, tiene una fuerza positiva cercana a 1.  

# 5. Regresión lineal múltiple
```{r, echo=FALSE,message=FALSE}
modelo1 <- lm(cuidarse ~ riesgo + trabaja + edad,
              data = datos_proc, 
              weights = factor_expansion)

summary(modelo1)

modelo2 <- lm(cuidarse ~ riesgo.fc + trabaja + edad,
              data = datos_proc,
              weights = factor_expansion)

summary(modelo2)
```

```{r, echo=FALSE}
sjPlot::tab_model(list(modelo1, modelo2),
                  show.ci = FALSE,
                  p.style = "stars",
                  title = "Modelos de regresion lineal multiple",
                  digits = 3,
                  encoding = "UTF-8")
```

# 7. Ecuación de la recta de regresión estimada del modelo 1 en formato LateX-Markdown

```
$${Y} = b_{3.6}X +b_{0.178}X + b_{0.046}X + b_{0.138}X$$
```

# 8. Interpretación de los coeficientes de regresión para el modelo 2

Respecto a la interpretación de los coeficientes de regresión de la variable percepción de riesgo, podemos ver que existe una direccionalidad en relación a una mayor percepción de riesgo y mayores medidas de cuidado. 

Como vemos a continuación:`r modelo2$coefficients[2]`
                          `r modelo2$coefficients[4]`
                          `r modelo2$coefficients[3]`
                          
Los coeficientes de regresión nos indican que la fuerza es relativamente baja en las zonas medias de las categorías de respuesta pero cuando la percepción es de extremo riesgo, aumenta casi el doble. Las asociaciones en estos casos son positivas. Por otro lado, cuando la percepción de riesgo es muy baja `r modelo2$coefficients[5]` existe una asociación inversa fuerte y negativa.

Con la variable edad vemos que ocurre algo similar ya que son asociaciones relativamente bajas pero en Adultos mayores es positiva y más baja: `r modelo2$coefficients[7]`, que en jovenes que es inversa y mas fuerte, es decir, menos medidas de cuidado toman, debido a su edad: `r modelo2$coefficients[8]`. 

Y por último, el coeficiente de la variable trabaja o no, `r modelo2$coefficients[6]` nos muestra que es una asociación positiva y muy baja.

Hay que tener en consideración que estos coeficientes son promedios y que son aplicables cuando las demas variables se mantienen estables.

# 9. Análisis de las hipótesis planteadas
```{r, echo=FALSE}
plot_model(modelo2,
            title = "Modelo 2",
            digits = 3,
            show.intercept = T,
            show.p = T,
            show.values = T,
            colors = "Accent", 
            value.offset = .3, ## ajusta el posicionamiento y el tamaño de las etiquetas de valor, si se muestran value.size
            value.size = 4, 
            dot.size = 2,  ##cambia el tamaño de los puntos y las barras de error.
            line.size = 1, #3 cambia el tamaño de las lineas que muestran el solapamiento
            vline.color = "black", ##cambia la línea neutral de "intercepción".
            width = 1 ) ## permite ver si es que existe solapamiento entre las categorias 
            
           
```
La primera hipótesis planteada, sostiene que a mayor percepción de riesgo contra el corona virus, mayor frecuencia de cumplimiento de la distancia física: según la evidencia aportada por el modelo 2, se puede aceptar la hipótesis nula ya que el valor p tiene un valor bajo(alta significancia), quiere decir que el predictor de la variable es una adición signficativa al modelo porque los cambios en el valor del predictor (coeficiente) se relacionan con cambios en la variable dependiente.

La segunda hipótesis planteada, sostiene que las personas que trabajan presentan menor posibilidad de mantener distancia física. Según la evidencia aportada por el modelo 2, la variable no aporta de manera significativa al modelo ya que tiene un valor p alto (insignificante), esto sugiere que los cambios en esta variable y su coeficiente respectivo no están asociados a cambios en la variable dependiente. De manera que se rechaza la hipótesis nula.

La tercera hipótesis con la que trabajamos plantea que los adultos mayores presentarán mayor frecuencia de mantener distancia física para cuidarse del COVID-19 que los jóvenes. La evidencia obtenida gracias al modelo 2 nos indica que la variable edad joven tiene una significancia importante en el modelo, esto sugiere que se puede aceptar la hipótesis nula, debido a que los cambios en la edad están asociados a cambios en la frecuencia de medidas de cuidado. 

El gráfico 9 lo que nos muestra son los odds ratio, es decir nos muestra la relación entre la chance de un grupo y la chance de otro grupo (en este caso, del modelo 2) y que son ambos grupos definidos según valores de la misma variable independiente. Esto nos permite ver las brechas entre los distintos modelos. 

# 10. Modelos logísticos
## 10.1 Modelo nulo
```{r, echo=FALSE}
modelo0 <- glm(dummy_cuidarse ~ 1,
                  data = datos_proc,
                  family = binomial(link = "logit"))
summary(modelo0)
```
## 10.2 Modelo 3
```{r, echo=FALSE}
modelo3 <- glm(dummy_cuidarse ~ edad,
               data = datos_proc,
               family = binomial(link = "logit"))
summary(modelo3)
```
## 10.3 Modelo 4
```{r, echo=FALSE}
modelo4 <- glm(dummy_cuidarse ~ trabaja,
               data = datos_proc,
               family = binomial(link = "logit"))
summary(modelo4)
```
## 10.4 Modelo 5
```{r, echo=FALSE}
modelo5 <- glm(dummy_cuidarse ~ edad + trabaja,
               data = datos_proc,
               family = binomial(link = "logit"))
summary(modelo5)
```
## 10.5 Modelo 6
```{r, echo=FALSE}
modelo6 <- glm(dummy_cuidarse ~ edad + trabaja + riesgo.fc,
               data = datos_proc,
               family = binomial(link = "logit"))
summary(modelo6)

```
## 10.7 Modelo 6 con diseño muestral
```{r, echo=FALSE, message=FALSE}
esi_design <- as_survey_design(datos_proc,
                               ids = 1,
                               weights = factor_expansion)
modelo6_survey <- svyglm(dummy_cuidarse ~ edad + trabaja + riesgo.fc,
                         family = binomial(link = "logit"),
                         design = esi_design)
summary(modelo6_survey)
```
# 11. Tabla de modelos

```{r, echo=FALSE}
sjPlot::tab_model(list(modelo0, modelo3, modelo4, modelo5, modelo6, modelo6_survey),
                  show.ci = F,
                  transform = "exp",
                  title = "Tabla de modelos logísticos",
                  p.style = "stars",
                  df.method = "wald",
                  encoding = "UTF-8",
                  string.pred = "Predictores",
                  string.est = "β",
                 
                  dv.labels = c("Modelo0", "Modelo3", "Modelo4", "Modelo5", "Modelo6", "Modelo6_survey"))
```

# 12. Interpretación de los coeficientes de regresión

Respecto a la interpretación de los coeficientes de regresión de los distintos modelos, podemos apreciar lo siguiente: 

Como vemos a continuación:`r modelo3$coefficients[2]`
                          `r modelo3$coefficients[3]`
                          `r modelo4$coefficients[2]`
                          `r modelo5$coefficients[2]`
                          `r modelo5$coefficients[3]`
                          `r modelo5$coefficients[4]`
                          `r modelo6$coefficients[2]`
                          `r modelo6$coefficients[3]`
                          `r modelo6$coefficients[4]`
                          `r modelo6$coefficients[5]`
                          `r modelo6$coefficients[6]`
                          `r modelo6$coefficients[7]`
          
          
Los coeficientes de regresión  del modelo 3 nos indica que la fuerza es negativa en las dos categorias de edad tanto para adultos mayores como para jovenes, de igual forma siendo los adultos mayores quienes toman mas medidas de cuidado que la poblacion joven. 

Los coeficientes de regresion del modelo 4 nos indica que se tiene una fuerza negativa en relacion a los coeficientes y de que las personas que si trabajan, tienen una asociacion de -0.1520986 en relacion a quienes no trabajan. 

Los coeficientes de regresion del modelo 5 nos indican de que los adultos mayores que trabajan toman más medidas de cuidado que la población joven que si trabaja con más del doble de posibilidades. 

Los coeficientes de regresion del modelo 6 nos indican que a mayor edad, son mas las medidas de cuidado que se tienen en consideracion para personas que si trabajan, t un poco menos para la poblacion mas joven, lo cual no quiere decir que no se tomen medidas. Se nos muestra tambien que la variable riesgo es positiva y tiene una fuerza positiva alta 

Hay que tener en consideración que estos coeficientes son promedios y que son aplicables cuando las demás variables se mantienen estables.               
                          
Asimismo, con la elaboracion de una tabla con todos los modelos de regresión, nos permite comparar los predictores que tiene cada modelo de regresión, y con base en esto, es que podemos decir, que todos los modelos cuentan con una dirección positiva debido a que todos son valores positivos y se encuentran entre 0 y 1 con un 99% de confianza, se tiene una fuerza positiva y una direccionalidad positiva tambien, es decir, en un gráfico, se nos mostraria una pendiente recta positiva hacia arriba. 

# 13. Gráfico de valores predichos
```{r, echo=FALSE}
get_model_data(modelo6,
               type = "pred")

get_model_data(modelo6,
               type = "pred",
               terms = "edad")

plot_model(modelo6,
           type = "pred",
           terms = "edad",
           title = "Gráfico de valores predichos")
```
 

